臺灣高等法院刑事裁定
110年度抗字第2032號
抗  告  人  
即  受刑人  黃智鴻



上列抗告人因聲請定其應執行刑案件，不服臺灣臺北地方法院中
華民國110年11月30日裁定（110年聲字第2025號），提起抗告，
本院裁定如下：
    主  文
抗告駁回。                                              
    理  由
一、原裁定意旨略以：抗告人即受刑人黃智鴻所犯如附表所示之
    罪，經臺灣臺北地方法院（下稱原審法院）、臺灣新北地方
    法院、本院及最高法院先後判處如附表所示之刑確定在案，
    有各該判決書及本院被告前案紀錄表在卷可稽。茲檢察官依
    刑法第53條、第51條第5款、刑事訴訟法第477條第1項之規
    定，聲請定其應執行之刑，核屬正當，爰裁定定其應執行有
    期徒刑13年5月等語。
二、抗告意旨略以：抗告人家中只有祖母一人，無心力扶養幼子
    ，只能交由女方照顧。原裁定之量刑有違比例原則、平等原
    則等定應執行刑之內部界線，懇請撤銷原裁定，另為更妥適
    之裁定等語。
三、按裁判確定前犯數罪者，併合處罰之。但有下列情形之一者
    ，不在此限：一、得易科罰金之罪與不得易科罰金之罪。前
    項但書情形，受刑人請求檢察官聲請定應執行刑者，依第51
    條規定定之。數罪併罰，有二裁判以上者，依第51條之規定
    ，定其應執行之刑。數罪併罰，分別宣告其罪之刑，依下列
    各款定其應執行者：五、宣告多數有期徒刑者，於各刑中之
    最長期以上，各刑合併之刑期以下，定其刑期，但不得逾30
    年，刑法第50條第1 項但書第1 款、第2 項、第53條、第51
    條第5 款分別定有明文。次按量刑及數罪併罰定應執行刑之
    輕重，屬事實審法院得依職權自由裁量之事項。然法律上屬
    於自由裁量之事項，並非概無法律性之拘束。自由裁量係於
    法律一定之外部性界限內（以定執行刑言，即不得違反刑法
    第51條之規定）使法官具體選擇以為適當之處理；因此在裁
    量時，必須符合所適用之法規之目的。更進一步言，須受法
    律秩序之理念所指導，此亦即所謂之自由裁量之內部性界限
    。關於定應執行之刑，既屬自由裁量之範圍，其應受此項內
    部性界限之拘束，要屬當然。又民國103年6月4日修正刑事
    訴訟法第370條第2項、第3項，對第二審上訴案件之定應執
    行刑，明定有不利益變更禁止原則之適用。而分屬不同案件
    之數罪併罰，倘一裁判宣告數罪之刑，曾經定其執行刑（下
    稱原定執行刑），再與其他裁判宣告之刑定其執行刑時，在
    法理上亦應同受此原則之拘束。亦即基於有利被告之不利益
    變更禁止原則，分屬不同案件之數罪併罰定執行刑，原定執
    行刑有拘束新定執行刑上限之效果，法院裁量所定之刑期上
    限，自不得較重於「原定執行刑加計新宣告刑之總和」（最
    高法院108年度台抗字第436號裁定意旨參照）。　
四、經查：
㈠、抗告人所犯如附表所示各罪，先後經臺灣新北地方法院、本
    院及最高法院、原審法院判決如附表所示之刑，並均確定，
    其中附表編號1至8曾經定應執行有期行刑13年，有各該判決
    及本院被告前案紀錄表在卷可稽（見臺北地檢署110執聲172
    3卷第16至197，本院卷第27至75頁）。又抗告人所犯如附表
    所示各罪所宣告之刑，分屬得易服社會勞動及不得易科罰金
    之刑，復據抗告人向檢察官聲請合併定執行，亦有受刑人是
    否聲請定應執行刑調查表、聲請狀附卷足憑（見同上執聲卷
    第2、3頁）。檢察官據此向最後事實審之原審法院聲請定其
    應執行之刑，原審法院認其聲請為正當，依刑事訴訟法第47
    7條第1項，刑法第53條、第51條第5款等規定，以抗告人所
    犯如附表所示數罪之宣告刑為基礎，於各罪所處有期徒刑中
    之最長刑有期徒刑4年6月以上，編號1至8曾定之應執行刑加
    計編號9所宣告之刑總合即有期徒刑13年6月以下，裁定其應
    執行刑為有期徒刑13年5月，顯未踰越前述之內、外部性界
    限，刑度亦有所減輕，顯已給予適度之刑罰折扣，符合法律
    授與裁量權之目的，與所適用法規目的之內部性界限無違。
㈡、本院考量抗告人所犯如附表編號1、2、4、7、8所示，均為販
    賣第三級毒品罪、如附表編號3所示，為施用第二級毒品罪
    、如附表編號5所示，為持有第三級毒品罪、如附表編號6所
    示，為強盜罪、如附表編號9所示，為誣告罪，所犯各罪之
    罪質相異，侵害法益、犯罪情節等均有不同，且犯罪時間有
    所間隔，責任非難重複程度較低，各自侵害法益之加重效應
    較為獨立，暨其所犯之罪所反映出之人格特性與傾向，並審
    酌附表編號1至2所示之罪，曾定應執行有期徒刑6年，附表
    編號1至8所示之罪，曾定應執行有期徒刑13年等一切情狀，
    認原裁定就抗告人所犯如附表所示之罪，定應執行刑為有期
    徒刑13年5月乙節，業已考量上開定應執行刑應審酌之要素
    ，給予抗告人相當之恤刑利益，而為公平、合理之定刑，未
    違反內部性界限或刑事訴訟法第370條第1項、第2項所定不
    利益變更禁止原則，尚不能認有何裁量濫用之情事，揆諸上
    開最高法院裁判意旨，並無違法或不當之處。
㈢、至抗告人指其家庭狀況等情，乃個別犯罪在量處刑罰時所斟
    酌之因素，現案件既已判決確定，並非定執行刑時所應再行
    審酌之事項。又依上開說明，原審法院所定之執行刑，並未
    違反內部界限與外部界限，符合法規範之目的，無違比例原
    則與平等原則。抗告意旨指摘原裁定違反內部界限，或以個
    人家庭狀況，陳述其主觀之期待請求從輕裁定云云，均非可
    採。
五、原裁定依檢察官聲請範圍即如附表所示之罪合併定其應執行
    之刑，尚無違誤。抗告人執上開抗告意旨對原裁定而為指摘
    ，為無理由，應予駁回。
中　　華　　民　　國　　110 　年　　12　　月　　30　　日
                  刑事第十九庭  審判長法　官  曾淑華
                                      法　官  許文章
                                      法　官  李殷君
以上正本證明與原本無異。
如不服本裁定，應於收受送達後五日內向本院提出抗告狀。
                                      書記官  周彧亘
中　　華　　民　　國　　110 　年　　12　　月　　30　　日